臺灣高等法院高雄分院刑事裁定
                                    110年度毒抗字第477號
抗  告  人  臺灣橋頭地方檢察署檢察官
被      告  鄧光明



上列抗告人因聲請觀察勒戒案件，不服臺灣橋頭地方法院中華民
國110年10月29日裁定(110年度毒聲字第610號)，提起抗告，本
院裁定如下：
    主  文
原裁定撤銷，發回臺灣橋頭地方法院。
    理  由
一、聲請意旨略以：被告甲○○（下稱被告）基於施用第二級毒品
    甲基安非他命之犯意，於民國107年1月9日上午8時30分為警
    採尿前回溯72小時內某時許，在不詳地點，以不詳方式，施
    用第二級毒品甲基安非他命1次。嗣因另案通緝為警查獲，
    徵其同意採尿送驗而悉上情。爰依毒品危害防制條例第20條
    第3項、第1項及觀察勒戒處分執行條例第3條第1項之規定，
    聲請裁定令被告入勒戒處所觀察、勒戒等語。
二、原裁定意旨略以：　　　　
  ㈠被告前於審理時雖坦認有非法施用第二級毒品之情，惟就施
    用時間、地點及方式均未詳述，參酌被告於107年1月9日上
    午8時30分許為警採集之尿液，經送台灣檢驗科技股份有限
    公司先以酵素免疫分析法為初步檢驗，再以液相層析串聯式
    質譜儀法確認檢驗，結果呈安非他命及甲基安非他命陽性反
    應，檢出濃度各為830ng/mL、1,185ng/mL等情，有該公司10
    7年2月26日濫用藥物檢驗報告及臺南市政府警察局永康分局
    偵辦毒品危害防制條例案送驗尿液編號與真實姓名對照表編
    號名冊（檢體編號：107J007號）在卷可憑；準此，本件即
    可排除偽陽性反應產生之可能，被告之尿液檢驗結果既如前
    述呈安非他命類陽性反應，則其於聲請意旨所載時、地施用
    第二級毒品甲基安非他命之犯行，應堪認定。
　㈡聲請人雖以被告前揭尿液鑑定結果，復以臺灣橋頭地方檢察
    署110年10月5日橋檢信宇誠110毒偵1089字第1109034055號
    函主張：被告前有多次施用毒品案件之前科，已熟知施用毒
    品案件之司法處理流程，仍於案件之偵審中拒不到庭，顯見
    被告並無戒除毒癮之意願；又偵查中已就卷內可查之被告住
    居所盡通知之能事，並於通知上註記到庭應訊之事項，並留
    有充分就訊期間，惟被告仍置若罔聞，難期被告於無強制力
    之戒癮治療流程會遵守相關規定，是本件被告並不適宜給予
    戒癮治療等情，乃聲請裁定令被告觀察、勒戒。然而，被告
    尚無首揭戒癮治療認定標準第2條所規定之不適合為戒癮治
    療之法定事由，有臺灣高等法院被告前案紀錄表在卷足憑。
    復核閱卷內資料，被告於審理時所提供之住所即戶籍地高雄
    市○○區○○路○○巷00號、居所即臺南市○○區○○○路00○0號之址
    ，嗣檢察官向被告上開二址送達傳票，通知其應於110年8月
    11日下午4時30分到庭，且於辦案進行單上批示通知備註「
    經初核結果符合自費參加毒品戒癮減害計畫之條件，台端若
    欲聲請參加上開計畫，請務必到庭」等語，足認檢察官認為
    本件被告係符合戒癮治療之緩起訴要件，並以「被告是否遵
    期到庭陳述意見」，作為決定「觀察、勒戒」或「戒癮治療
    之緩起訴」之關鍵依據。然前揭通知被告到庭之傳票係以平
    信寄送至被告上開住居所二址，卷內並無該等傳票之送達回
    證可資查證，是該等傳票是否合法送達予被告即有疑義，目
    前卷證既無法證明聲請人前揭傳喚被告到庭之庭期已合法通
    知，當不能遽謂被告有何故意不遵期到庭之情事。在無從認
    定被告業經合法傳喚到場表達是否願接受附命戒癮治療之緩
    起訴處分之情形下，檢察官仍以被告經通知未到庭，即認被
    告不適宜採取附命完成戒癮治療之緩起訴處分，而選擇聲請
    觀察、勒戒，難認已盡合義務性裁量，自有未合，本件聲請
    礙難准許，應予駁回等語。
三、檢察抗告意旨略以：
　㈠毒品危害防制條例第24條第1項固有：本法第20條第1項及第2
    3條第2項之程序，於檢察官先依刑事訴訟法第253條之1第1
    項、第253條之2之規定，為附命完成戒癮治療之緩起訴處分
    時，不適用之等規定。然被告是否適用上開戒癮治療程序，
    原係法律賦予檢察官之裁量權限，即檢察官對於適於緩起訴
    處分之被告，「得」依行政院所訂頒之毒品戒癮治療實施辦
    法及完成治療認定標準，選擇實施對象、內容、方式與執行
    之醫療機構，於緩起訴處分時，為附命完成之處分。而此既
    屬檢察官之裁量職權，要非法院所得審酌，若檢察官未為附
    命完成戒癮治療之緩起訴處分，而係聲請法院裁定觀察、勒
    戒者。除檢察官有違法或濫用其裁量權之情事外，法院亦僅
    得依法裁定被告令入勒戒處所執行觀察、勒戒，以查其是否
    仍有施用毒品傾向，尚無擅以其他方式替代之權。
  ㈡毒品危害防制條例第20條第1項所定：犯毒品危害防制條例第
    10條之罪者，檢察官「應」聲請法院裁定之規定，係立法者
    所為強制規定。又觀之毒品危害防制條例通盤規定，亦未見
    有課以檢察官於聲請觀察勒戒裁定前應優先選擇是否為附命
    完成戒癮之緩起訴處分。據此，堪認上開關於戒癮治療緩起
    訴與否之審酌判斷，應係立法者賦與檢察官裁量審酌之職權
    ，非得認係施用毒品者所得享有之程序權利。
  ㈢原裁定所引行政院訂定之「毒品戒癮治療實施辦法及完成治
    療認定標準」列舉之3款情事，僅係在提供檢察官於審酌個
    案是否為附命完成戒癮治療之緩起訴處分之負面表列取捨參
    考，此觀上開行政規則全文自明，尚不得據此逕自反面推認
    ：凡不具上開所列各款情形者，檢察官即應就該個案為附命
    完成戒癮治療之緩起訴處分，而不得聲請觀察、勒戒。尤其
    ，上開行政院所訂定之行政規則第6條第1項亦明定：「檢察
    官為緩起訴處分前，應得參加戒癮治療被告之同意」。是如
    堅持以上開規定而為反面解釋，倘個案中被告並未到庭或因
    無力負擔戒癮治療之龐大費用而不同意為緩起訴處分者，勢
    必產生檢察官既無從為附命完成戒癮治療之緩起訴處分，亦
    無從聲請觀察、勒戒之不合理情形。再檢察官就個案固負有
    合義務裁量之職責，然此仍以檢察官有裁量餘地為前提。檢
    察官為緩起訴處分前，依上開行政規則規定，應得參加戒癮
    治療被告之同意，業如上述。是倘被告並未到庭者，檢察官
    既無從取得被告同意，就該個案顯已不具裁量餘地，亦即學
    理所稱「裁量限縮至零」之情形，檢察官僅得依法聲請觀察
    、勒戒。則法院殊無由另課以檢察官於聲請觀察、勒戒時，
    必須敘明取捨認定緣由之義務。  
  ㈣檢察官雖於偵查中給予被告自力戒癮之機會，指揮檢察事務
    官向卷內所查知之被告住居所送達傳票，通知被告到庭試行
    附命完成戒癮治療之緩起訴處分，然被告並未按期到庭。參
    照上開說明意旨，檢察官既無從取得被告同意，就本案裁量
    顯已限縮至零，已不具任何裁量餘地，檢察官自僅得依法聲
    請觀察、勒戒。至原裁定固以上開通知係平信寄送，該等傳
    票是否合法送達予被告即有疑義，認本案通知程序於法有誤
    。然按刑事訴訟法就檢察官通知被告試行戒癮治療程序，並
    未明定應以掛號方式為之，且本案通知亦與刑事訴訟法相關
    法定不變期間之計算無涉。是本案原非不得逕以平信方式寄
    送傳票憑辦。本案中，檢察官確已指揮檢察事務官向卷內所
    查知之被告住居所送達傳票，通知被告到庭試行附命完成戒
    癮治療之緩起訴處分，有該署檢察官進行單、點名單在卷可
    稽，據此，足認檢察官確曾通知被告到庭試行戒癮治療緩起
    訴，自不得僅因平信通知被告，即遽認本案檢察官嗣後依法
    聲請觀察、勒戒之實體決定必因而有誤。且本案檢察官並非
    僅因被告未到庭即聲請觀察、勒戒，而係參酌被告過往施用
    毒品之情形，被告參與附命完成戒癮治療之意願、執行附命
    完成戒癮治療過程被告之配合度及被告有無不能完成附命完
    成戒癮治療之緩起訴之情形等綜合因素所為之考量。
  ㈤原審疏未審酌上開規範意旨，猶指檢察官於本案裁量違 誤，
    除與上開立法本旨有悖外，更已侵犯立法者賦予檢察 官於
    個案中審酌是否附命完成戒癮治療之緩起訴處分之裁 量權
    限，已然違背立法者所為權力分立體制，自難認為適 法，
    應無可維持。爰依法提起抗告，請撤銷原裁定等語。
四、按毒品危害防制條例於108年12月17日修正，109年1月15日
    公布，依同條例第36條規定，除同條例第24條及第33條之1
    之施行日期，由行政院定之外（第24條業經公布自110年5月
    1日施行），修正同條例第20、23、35之1條等規定，已於10
    9年7月15日施行。依修正後毒品危害防制條例第35條之1第2
    款規定：「本條例中華民國108年12月17日修正之條文施行
    前犯第10條之罪之案件，於修正施行後，依下列規定處理：
    偵查中之案件，由檢察官依修正後規定處理。審判中之案
    件，由法院或少年法院 （地方法院少年法庭）依修正後規
    定處理；依修正後規定應為不起訴處分或不付審理之裁定者
    ，法院或少年法院（地方法院少年法庭）應為免刑之判決或
    不付審理之裁定。」，是犯同條例第10條之罪者，不論係修
    正前後，均應依修正後之新法規定處理，合先說明。
五、次按毒品危害防制條例於97年新增第24條附命完成戒癮治療
    緩起訴制度，確立「附命完成戒癮治療緩起訴處分」（下稱
    附命緩起訴）及「觀察、勒戒或強制戒治」雙軌治療模式。
    本次修正（即指109年7月15日修正施行）之毒品危害防制條
    例第20條第3項及第23條第2項，雖僅將原條文之再犯期間由
    「5年」改為「3年」，惟鑑於採取傳統刑事機構式處遇，將
    施用毒品者當作「犯人」處理，其施用人數及再犯率仍高，
    將施用毒品者監禁於監獄內，僅能短期間防止其接觸毒品，
    因慣用毒品產生之「心癮」根本無法根除，並慮及毒品危害
    防制條例施行多年累積之戒毒經驗及實效，暨逐步擴充之醫
    療、戒癮機構、專業人力、社區支援系統等資源，尤以本次
    毒品危害防制條例第24條修正（已於110年5月1日施行），
    擴大檢察官對施用毒品者附條件緩起訴處分之範圍，使其能
    視個案具體情形給予適當多元社區處遇。本次修正後對於施
    用毒品者之思維，自應與時俱進，擺脫以往側重於「犯人」
    身分之處罰，著重其為「病患」之特質，並以「治療」疾病
    為出發點，重新評價前揭所謂「3年後再犯」之意義。毒品
    戒除不易，須經長期且持續之治療，施用毒品者既被視為「
    病患性犯人」，最佳處遇方式即為治療。對於施用毒品者之
    治療方式，有機構外之處遇（如自行赴醫院戒癮、附命完成
    戒癮治療緩起訴處分等），或機構內之觀察、勒戒或強制戒
    治；至對施用毒品者科以刑罰，無非在運用刑罰之一般預防
    功能以嚇阻毒品之施用。監獄為執行場所而非戒癮專責機構
    ，針對施用毒品者及其再犯之特性，法務部於106年12月5日
    頒訂之「科學實證之毒品犯處遇模式計畫」，目的即是積極
    引進地區醫療體系之協助，提供毒癮戒治，落實社區追蹤輔
    導及治療之銜接，俾修復創傷、預防再犯。惟刑罰因涉及人
    身自由及基本權，故於施用毒品初犯時皆以傳統之機構外或
    機構內處遇方式治療，如再施用毒品時，始科以刑事責任。
    而當刑罰處遇仍不能有效幫助施用毒品者改善惡習時，即表
    示無法以此方式發揮治療效果，若繼續施以刑罰只具懲罰功
    能，不僅無法戒除其毒癮，更漸趨與社區隔離，有礙其復歸
    社會。基於憲法保障人民之生存權，及根據每個國民生存照
    顧需要提供基本給付之理念，為協助施用毒品者戒除毒癮復
    歸社會，對於經監獄監禁處遇後仍再犯之施用毒品者，更應
    恢復以機構內、外之治療協助其戒除毒癮。此即本次修正毒
    品危害防制條例第20條第3項關於施用毒品者所謂「3年後再
    犯」係何所指之立法真諦。除檢察官優先適用毒品危害防制
    條例第24條命附條件緩起訴處分處遇（不論幾犯，亦無年限
    ）外，對於施用毒品初犯者，應適用第20條第1項、第2項為
    機構內之觀察、勒戒或強制戒治；若於上開機構內處遇執行
    完畢釋放後，「3年內再犯」者，依第23條第2項規定，應依
    法追訴；倘於「3年後再犯」，自應再回歸到傳統醫療體系
    機構內重為觀察、勒戒或強制戒治之治療。是對於戒除毒癮
    不易者，唯有以機構內、外處遇及刑事制裁等方式交替運用
    ，以期控制或改善其至完全戒除毒癮。綜上，對於毒品危害
    防制條例第20條第3項及第23條第2項所謂「3年後（內）再
    犯」，自應跳脫以往窠臼，以「3年」為期，建立「定期治
    療」之模式。其規定中所謂「3年後再犯」，只要本次再犯
    （不論修正施行前、後）距最近1次觀察、勒戒或強制戒治
    執行完畢釋放，已逾3年者，即該當之，不因其間有無犯第1
    0條之罪經起訴、判刑或執行而受影響（最高法院刑事大法
    庭109年度台上大字第3826號裁定意旨參照）。準此，本次
    修法意旨對於施用毒品行為，固然是採行多元化的處遇方式
    ，即機構內、外處遇及刑事制裁等方式交替運用，且以刑罰
    作為最後手段性，尤以對於初犯或偶然出於好奇施用，但家
    庭生活正常並無毒癮之施用者，若不分個案情節、無論有無
    醫療必要，一律施以機構內處遇，因於處遇期間剝奪其人身
    自由，顯然會影響其職業與正常家庭生活，過於嚴苛有失彈
    性，然對於屢犯施用毒品而戒除毒癮不易者，應有回歸到傳
    統醫療體系以機構內重為觀察、勒戒或強制戒治處遇之必要
    性，以期控制或改善至完全戒除毒癮為止，此即毒品危害防
    制條例第24條賦予檢察官得視個案情節而為裁量之立法意旨
    ，但並無「附條件之緩起訴處分」應優先於「觀察、勒戒或
    強制戒治」處遇的強制規定，亦即並無強制檢察官必須先依
    毒品危害防制條例第24條第1項為附條件之緩起訴處分，而
    無任何裁量餘地。
六、再按毒品危害防制條例第21條第1項明定「犯第10條之罪者
    ，於犯罪未發覺前，自動向衛生福利部指定之醫療機構請求
    治療，醫療機構免將請求治療者送法院或檢察機關。」，另
    於第24條明定「第20條第1項及第23條第2項之程序，於檢察
    官先依刑事訴訟法第253條之1第1項、第253條之2第1項第4
    款至第6款或第8款規定，為附條件之緩起訴處分時，或於少
    年法院（地方法院少年法庭）認以依少年事件處理法程序處
    理為適當時，不適用之。」，可見上開情形為同條例第20條
    第1項觀察勒戒程序之例外規定，而參照第20條第1項規定，
    犯第10條之罪者，檢察官「應」聲請法院裁定，令被告入勒
    戒處所觀察、勒戒，顯見上開觀察勒戒程序係立法者所為之
    強制規定。其次，所謂戒癮治療計畫，係法務部基於防制毒
    品危害之刑事政策，與毒品危害防制條例第24條鑑於對若干
    施用毒品者，若僅施以徒刑不足以斷絕毒癮之規範本旨，乃
    由檢察機關與行政院衛生署（已改制為衛生福利部）合作，
    由檢察官審酌個案情形，援引毒品危害防制條例第24條，改
    以緩起訴處分方式轉介毒品施用者前往醫療院所治療。惟是
    否給予附命完成戒癮之緩起訴處分，事屬檢察官之職權，非
    法院所得審酌。又「被告所犯為死刑、無期徒刑或最輕本刑
    3年以上有期徒刑以外之罪，檢察官參酌刑法第57條所列事
    項及公共利益之維護，認以緩起訴為適當者，得定1年以上3
    年以下之緩起訴期間為緩起訴處分，其期間自緩起訴處分確
    定之日起算。」，刑事訴訟法第253條之1第1項亦有規定。
    是檢察官適用刑事訴訟法第253條之1第1項對被告為緩起訴
    處分，除應符合上述輕罪原則外，自應「參酌刑法第57條所
    列事項及公共利益之維護」，並「認以緩起訴為適當」者，
    始得為之。檢察官是否適用該規定對被告為緩起訴處分，自
    得本於上開規定及立法目的，妥為斟酌、裁量，始予決定。
    被告並非當然享有為附命完成戒癮治療之緩起訴處分之權利
    ，被告縱提出該項聲請，亦僅在促請檢察官注意得否予以適
    用，檢察官並不受被告聲請之拘束。是檢察官就此裁量權之
    行使苟無濫用或不當情形，自不得任意指為違法（最高法院
    103年度台上字第2464號判決意旨參照）。故凡經檢察官聲
    請法院裁定將被告送勒戒處所觀察、勒戒者，法院僅得就其
    聲請審查被告是否有施用毒品之行為，以及被告是否為「初
    犯」或為觀察、勒戒、強制治療執行完畢後「5年內再犯」
    （本次修正為「3年內再犯」）而為准駁之裁定，並無自由
    斟酌以其他方式替代或得以其他原因免予執行之權。而所謂
    「緩起訴之戒癮治療」，係由檢察官審酌個案情形，依毒品
    危害防制條例第24條規定，改以緩起訴處分方式轉介毒品施
    用者前往醫療院所治療。惟是否給予被告為附命完成戒癮治
    療之緩起訴處分，事屬刑事訴訟法特別賦予檢察官之職權，
    非法院所得審酌，被告亦無聲請檢察官為緩起訴之權利，檢
    察官即使未為此部分理由之說明，於法亦無不合。法院原則
    上應尊重檢察官職權之行使，僅就檢察官之判斷有違背法令
    、事實認定有誤或其他裁量重大明顯瑕疵等事項，予以有限
    之低密度審查（臺灣高等法院暨所屬法院107年法律座談會
    刑事類提案第22號審查意見及研討結果參照）。
七、再依「毒品戒癮治療實施辦法及完成治療認定標準」（97年
    10月30日發布，110年4月29日修正，下稱認定標準）第2條
    第2項規定：「被告有下列情事之一時，不適合為附命完成
    戒癮治療之緩起訴處分。但無礙其完成戒癮治療之期程者，
    不在此限：緩起訴處分前，因故意犯他罪，經檢察官提起
    公訴或判決有罪確定。緩起訴處分前，另案撤銷假釋，等
    待入監服刑。緩起訴處分前，另案羈押或執行有期徒刑。
    」，其第9條、第10條明定戒癮治療之期程，單次最長以連
    續1年為限，並應遵行治療機構及其他檢察官依刑事訴訟法
    第253條之2第1項第4款至第6款及第8款規定命其應遵守或履
    行之事項。若有該認定標準第11條第1項各款所定無故未依
    指定時間接受治療、於緩起訴期間，經檢察機關或司法機關
    採尿送驗，呈毒品陽性反應等情形，視為未完成戒癮治療，
    得撤銷緩起訴處分。足見接受戒癮治療為一連續之期程，時
    間以單次最長連續1年為限，接受戒癮治療者應配合依指定
    時間接受治療及尿液檢驗，若未能依規定及指定時間接受治
    療，或於緩起訴處分期間再度施用毒品，即可能遭撤銷緩起
    訴處分。是倘於緩起訴處分前因故意另犯他罪，經提起公訴
    、判決有罪確定、撤銷假釋等待入監、執行羈押或有期徒刑
    ，因均有礙於前述完成戒癮治療之期程，原則上應認不適合
    為附條件之緩起訴處分。
八、經查：
　㈠被告施用毒品前案紀錄：　　
　  ⒈於91年間因施用毒品經執行觀察勒戒、強制戒治處分，於9
      2年10月24日停止強制戒治，經臺灣高雄地方檢察署檢察
      官於93年5月20日以93年度戒毒偵字第421號為不起訴處分
      確定。
　  ⒉於94年間因犯施用第一級毒品罪，經臺灣高雄地方法院以9
      4年度訴字第4091號判決判處有期徒刑7月，嗣經本院95年
      度上訴字第1128號、最高法院95年度台上字第6193號判決
      上訴駁回而確定。
　  ⒊於94年間因犯施用第二級毒品罪，經臺灣高雄地方法院95
      年度簡字第281號簡易判決判處有期徒刑3月確定。　
　  ⒋於104年間因犯施用第一級及第二級毒品罪，經臺灣高雄地
      方法院104年度審訴字第1301號判決判處應執行有期徒刑7
      月確定。
　  ⒌又於104年間因犯施用第一級及第二級毒品罪，經臺灣高雄
      地方法院104年度審訴字第1398號判決判處應執行有期徒
      刑8月確定。此部分罪刑與上開⒋所示罪刑，復經臺灣高雄
      地方法院以105年度聲字第605號裁定定其應執行有期徒刑
      1年2月確定，並於106年10月28日縮刑期滿執行完畢。
　  ⒍另於105年間因犯施用第一級及第二級毒品罪，經臺灣橋頭
      地方法院106年度審訴字第209號判決判處有期徒刑9月，
      嗣經本院106年度上訴字第678號判決上訴駁回而確定。
    以上有臺灣高等法院被告前案紀錄表在卷可稽，足認被告為
    本案施用毒品犯行前，已有多次施用毒品之前科紀錄。　
　㈡又被告基於施用第二級毒品甲基安非他命之犯意，於107 年1
     月9 日上午8 時30分為警採尿前回溯72小時內某時許，在
    不詳地點，以不詳方式，施用第二級毒品甲基安非他命1 次
    。嗣因另案通緝為警查獲，徵得其同意採尿送驗，經台灣檢
    驗科技股份有限公司先以酵素免疫分析法為初步檢驗，再以
    液相層析串聯式質譜儀法確認檢驗，結果呈安非他命及甲基
    安非他命陽性反應，檢出濃度各為830ng/mL、1,185ng/mL等
    情，有該公司107 年2月26日濫用藥物檢驗報告及臺南市政
    府警察局永康分局偵辦毒品危害防制條例案送驗尿液編號與
    真實姓名對照表編號名冊（檢體編號：107J007 號）在卷可
    憑，得見被告於聲請意旨所載時、地施用第二級毒品甲基安
    非他命之犯行，應堪認定。此外，被告係於前揭八、㈠⒋及⒌
    所示犯行於106年10月28日縮刑期滿執行完畢後，即於107年
    1月間再犯本案之事實，亦堪認定。綜核上情，足見被告雖
    經前揭觀察勒戒、強制戒治及徒刑執行，然仍未戒斷施用毒
    品，此時若再施以戒癮治療，是否足以斷絕其施用毒品惡習
    ，當非無疑。
　㈢再者，檢察官就本案向被告上開二址送達傳票，通知其應於1
    10年8月11日下午4時30分到庭，且於辦案進行單上批示通知
    備註「經初核結果符合自費參加毒品戒癮減害計畫之條件，
    台端若欲聲請參加上開計畫，請務必到庭」等語，該等通知
    被告到庭之傳票固係以平信寄送至被告上開住居所二址，且
    卷內並無該等傳票之送達回證可資查證，尚難認該等傳票已
    送達予被告得悉，使被告得以遵期到庭表示意見。然而，刑
    事訴訟法就檢察官通知被告試行戒癮治療程序，並未明定應
    以掛號方式為之，且本案通知亦與刑事訴訟法相關法定不變
    期間之計算無涉，是檢察官僅以平信方式寄送上開傳票憑辦
    ，難謂有何違法之處。況且，本案檢察官寄送上開傳票，係
    提供被告表達其參與附命完成戒癮治療意願之機會，並非僅
    因被告未到庭表示意見即逕予聲請觀察、勒戒，而係參酌被
    告過往施用毒品之情形，並考量被告執行附命完成戒癮治療
    過程之配合度及有無不能完成附命完成戒癮治療之情形等因
    素後，依毒品危害防制條例第20條第3項、第1項規定向原審
    法院聲請對被告為機構內之觀察、勒戒處遇，其認定事實既
    無錯誤，亦無裁量怠惰、違背法令，或有何重大明顯瑕疵可
    言，原裁定認為本件檢察官之聲請不符合義務性裁量，尚有
    未洽。
九、綜上所述，檢察官依卷內證據資料，審酌被告不適宜為附條
    件之緩起訴處分，聲請原審法院裁定被告令入勒戒處所觀察
    、勒戒，實屬裁量權之適法行使，其認定事實既無錯誤，亦
    無裁量怠惰、違背法令，或有何重大明顯瑕疵情事，是其聲
    請即非無據。原裁定以檢察官未合法通知賦予被告陳述意見
    之機會，不符合義務性裁量為由，駁回檢察官之聲請，容有
    未洽。檢察官抗告意旨執此指摘原裁定不當，為有理由，應
    由本院將原裁定撤銷，並為保障當事人權益及兼顧審級利益
    ，爰將本案發回原審法院另為適當之裁定。
據上論斷，應依刑事訴訟法第413條前段，裁定如主文。
中　　華　　民　　國　 110　　年　　12　　月　　8 　　日
                  刑事第七庭    審判長法  官  李璧君
                                      法  官  李東柏
                                      法  官  葉文博
以上正本證明與原本無異。
不得再抗告。
中　　華　　民　　國　　110 　年　　12　　月　　8 　　日
　　　　　　　　　　　　　　　　　　　書記官  盧姝伶